# 求助陈版：互联网企业收购账务问题

提问人：农田 时间：2017-03-17 17:05:33
陈版，我在一家互联网公司工作，现在公司收购一家企业，支付现金 150 万+出让我公司2%股份，对方企业估值 1000 万，但是我们公司并没有实收资本，这个怎么做账啊？

回答人：chenyiwei
你公司的估值为多少？另外你公司后续出资有何具体安排？

提问人：农田 时间：2017-03-20 14:54:10
陈老师，我公司的估值是4.25亿，刚融完B轮。这样的话2%的股权价值 850 万，再加上 150 万现金=1000万的收购对价。后续我公司会继续寻求C轮的融资，估值也会进一步上升。

回答人：chenyiwei
建议：借：长期股权投资 1000 万，贷：现金 150 万，贷：股本和资本公积 850 万。